【裁判字號】    88,易,471
【裁判日期】    890114
【裁判案由】    傷害
【裁判全文】
臺灣花蓮地方法院刑事判決                        八十八年度易字第四七一號
    公  訴  人  臺灣花蓮地方法院檢察署檢察官
    被      告  甲○○
右列被告因傷害案件，經檢察官提起公訴（八十八年度偵字第二五六○號），本院判
決如左︰
    主  文
甲○○傷害人之身體，處拘役貳拾日，如易科罰金以佰元折算壹日。
      事  實
一、甲○○與乙○○係夫妻，於民國八十八年六月八日下午十三時許，在花蓮市○○
    ○街十六號，因細故與乙○○發生爭執，甲○○竟基於傷害人身體之故意，出手
    毆打乙○○，致乙○○受有兩臉頰腫瘀血六乘四公分、十乘八公分之傷害。
二、案經被害人乙○○訴由臺灣花蓮地方法院檢察署檢察官偵查起訴。
      理  由
一、右揭事實，業據被告甲○○於偵查中及本院審理時坦承在右揭時地有出手打乙○
    ○之臉頰等情不諱，並經告訴人乙○○指訴歷歷，復有診斷書一份附卷可稽，而
    以被告為成年男子，氣力大於女子，其既動手打乙○○臉頰，衡情極易造成乙○
    ○受傷，應為被告可得而知，詎其竟仍動手為之，其有傷害之故意甚明，本件事
    證已甚明確，被告犯行洵堪認定。告訴人尚指稱被告還以腳踢伊，致其尚受有左
    小腿瘀血六乘四公分（診斷書一份參照）之傷害云云，但為被告所否認。按告訴
    人之告訴，係以使被告受刑事訴追為目的，是其陳述是否與事實相符，仍應調查
    其他證據以資審認（最高法院五十二年台上字第一三○○號判例參照），經查本
    件告訴人乙○○於向檢察官申告時稱被告於前開時地用拳頭打伊臉頰及拉伊頭髮
    等語，又於檢察官復訊時為相同之申告（偵查卷四、十一頁參照），迨至本院審
    理時始謂被告有用腳踢之方式為傷害行為，而依經驗法則判斷，告訴人於案發時
    之供述較少權衡利害得失或受他人干預，比之事後更異之詞為可採信，且告訴人
    此部分之事實除其陳述及診斷書一份為佐外，並無其他證據可為佐證。是依前開
    說明，並不能認為此部分之告訴內容為真實，並予敘明。
二、核被告所為，係犯刑法第二百七十七條第一項之傷害罪。爰審酌被告之素行、於
    夫妻爭吵時出手毆打告訴人、及其智識程度、所生危害及被告犯罪後坦承犯行等
    一切情狀，量處如主文所示之刑，並諭知易科罰金之折算標準。
據上論結，應依刑事訴訟法第二百九十九條第一項前段，刑法第二百七十七條第一項
、第四十一條，罰金罰鍰提高標準條例第一條前段、第二條，判決如主文。
中        華        民        國    八十九    年    一    月    十四    日
                               臺灣花蓮地方法院刑事庭
                                   法  官  楊  碧  惠
右正本證明與原本無異。
如對本判決不服，應於送達後十日內，向本院提出上訴狀。（應抄附繕本）告訴人或
被害人如對於本判決不服者，應具備理由請求檢察官上訴，其上訴期間之計算係以檢
察官收受判決正本之日期為準。
                                   法院書記官
中      華      民      國       八 十 九     年    一     月    十七   日
附錄本判決論罪之法律條文：
刑法第二百七十七條：
傷害人之身體或健康者，處三年以下有期徒刑，拘役或一千元以下罰金。
犯前項之罪，因而致人於死者，處無期徒刑或七年以上有期徒刑，致重傷者，處三年
以上、十年以下有期徒刑。


司法院資訊處製作；財團法人民間司法改革基金會備份。
